臺灣板橋地方法院民事判決　　　　　　　　95年度智字第38號
原　　　告　美華影音科技股份有限公司
法定代理人　丙○○
訴訟代理人　丁○○
　　　　　　劉雅文
被　　　告　甲○○
　　　　　　　　　　　（另案於臺灣臺北監獄臺北分監執行）
　　　　　　乙○○
上列當事人間因刑事附帶民事訴訟請求侵權行為損害賠償事件，
經本院刑事庭裁定移送前來（95年度簡附民字第119 號），本院
於民國96年3 月7 日言詞辯論終結，判決如下：
    主  文
被告甲○○應給付原告新台幣貳萬伍仟元，及自民國九十五年九
月二十二日起至清償日止，按週年利率百分之五計算之利息。
被告乙○○應給付原告新台幣貳萬元，及自民國九十五年十月四
日起至清償日止，按週年利率百分之五計算之利息。
原告其餘之訴駁回。
訴訟費用由被告甲○○負擔十分之二，由被告乙○○負擔十分之
一，餘由原告負擔。
本判決第一項、第二項得假執行。但被告甲○○、乙○○如分別
以新臺幣貳萬伍仟元、貳萬元為原告預供擔保，或將請求標的物
提存，得免為假執行。
原告其餘假執行之聲請駁回。
    事實及理由
一、本件被告乙○○未於言詞辯論期日到場，核無民事訴訟法第
    386 條各款所列情形，茲依原告聲請，由其一造辯論而為判
    決。
二、原告主張：被告甲○○、乙○○明知「老鼠愛大米」、「舊
    鞋」等2 首歌曲，係原告經著作財產權人專屬授權而享有著
    作財產權之音樂著作，非經該公司同意或授權，不得任意重
    製、公開演出及公開上映，竟意圖營利，未經原告之同意或
    授權，竟基於重製、公開演出及公開上映之概括犯意，自不
    明時日起，重製於該店之電腦伴唱機內，供不特定之顧客點
    取以公開演出及公開上映，被告擅自以此方式侵害原告之權
    利，涉嫌違反著作權法第91條、92條之規定。按「因故意或
    過失不法侵害他人之著作財產權或製版權者，負損害賠償責
    任。」、「如被害人不易證明其實際損害額，得請求法院依
    侵害情節，在新臺幣1 萬元以上100 萬元以下酌定賠償額。
    」著作權法第88條第1 項、第3 項定有明文。本件被告之侵
    權行為與原告之損害間具有因果關係，又因原告不易證明實
    際損害額，爰請求被告應賠償原告新臺幣（下同）50萬元。
    又「被害人得請求由侵害人負擔費用，將判決書內容全部或
    一部登載於新聞紙、雜誌。」，著作權法第89條規定甚明，
    依上開規定為聲明第2 項之請求。為此，聲明請求(一)被告應
    賠償原告50萬元，及自起訴狀繕本送達翌日起至清償日止，
    按週年利率5%計算之利息。(二)被告應負擔費用，將本院95年
    度簡字第3956號刑事判決書內容全部或一部，刊登於中國時
    報或聯合報或自由時報（擇一刊登）影劇版外頁之15乘20公
    分版。(三)原告願供擔保請准宣告假執行。
三、被告甲○○抗辯稱：伊有聲請版權，且現在監獄服刑，出獄
    後有誠意賠償，並聲明求判決駁回原告之訴及假執行之聲請
    ，如受不利之判決，願供擔保請准宣告免為假執行。
四、被告乙○○未於言詞辯論期日到場，亦未提出準備書狀作何
    聲明或陳述。
五、原告主張被告甲○○明知「老鼠愛大米」、「舊鞋」二首歌
    曲乃係他人享有著作財產權之音樂著作（「老鼠愛大米」之
    著作財產權人為「銘華國際企業有限公司」，「舊鞋」之著
    作財產權人為「大旗製作股份有限公司」，嗣該二公司將該
    二首歌曲分別專屬授權給原告），竟基於擅自以出租之方法
    侵害他人著作財產權之犯意，自95年2 月11日起至同年3 月
    23日晚上9 時40分許止，將其所有含有上開二首歌曲之金嗓
    伴唱機9 台及其週邊設備（包括點歌單3 張、遙控器2 台、
    主機解碼遙控器2 只）以每月供不特定客人使用該伴唱機之
    收費所得平分之代價，出租給具有擅自以公開演出之方法侵
    害他人著作財產權之概括犯意之被告乙○○，由乙○○將上
    開伴唱機擺設在乙○○所經營之「日春餐廳KTV 」（設於臺
    北縣土城市○○路○ 段355 號1 樓至3 樓）之包廂內，供不
    特定之客人以每首歌曲20元之代價，連續多次在上開包廂內
    使用該等伴唱機而公開演出上開二首歌曲。嗣於95年3 月23
    日晚上9 時40分許，為警查獲之事實，刑事部分，業經本院
    刑事庭以95年度簡字第3956判決確定在案，有該判決書正本
    在卷可稽，被告甲○○對該判決亦無意見（見本院96年3 月
    7 日言詞辯論筆錄），並經本院調取上開刑事案卷查閱屬實
    。其雖抗辯有取得版權，惟未舉證以實其說，不足採信。被
    告乙○○已於相當時期受合法之通知，而於言詞辯論期日不
    到場，亦未提出準備書狀爭執，依民事訴訟法第280 條第3
    條前段、第1 項前段，視同自認。綜上，原告主張之事實，
    堪信為真正。
六、按「因故意或過失不法侵害他人之著作財產權或製版權者，
    負損害賠償責任。數人共同不法侵害者，連帶負賠償責任。
    」、「前項損害賠償，被害人得依下列規定擇一請求：一依
    民法第216 條之規定請求。但被害人不能證明其損害時，得
    以其行使權利依通常情形可得預期之利益，減除被侵害後行
    使同一權利所得利益之差額，為其所受損害。二請求侵害人
    因侵害行為所得之利益。但侵害人不能證明其成本或必要費
    用時，以其侵害行為所得之全部收入，為其所得利益。」、
    「依前項規定，如被害人不易證明其實際損害額，得請求法
    院依侵害情節，在新臺幣1 萬元以上1 百萬元以下酌定賠償
    額。如損害行為屬故意且情節重大者，賠償額得增至新臺幣
    5 百萬元。」，著作權法第88條定有明文。本件原告主張因
    其不易證明實際損害額，請求依上開著作權法第88條第3 項
    規定，請求法院依侵害情節，酌定賠償額，自屬有據。本院
    依原告所提出之授權合約書，原告獲得授權詞曲總數，每首
    「重製」權利金額；及被告所侵害之歌曲數目僅「老鼠愛大
    米」、「舊鞋」，侵害時間月餘，被告因侵害行為所得之收
    入等情，認原告所受損害就被告甲○○部分酌定為25,000元
    ，就被告乙○○部分酌定為20,000元為適當，逾此金額之請
    求，則非有據。
七、復按「被害人得請求由侵害人負擔費用，將判決書內容全部
    或一部登載新聞紙、雜誌」，著作權法第89條亦有明定。原
    告主張被告應負擔費用，將本院95年度簡字第3956號刑事判
    決書內容全部或一部，刊登於中國時報或聯合報或自由時報
    （擇一刊登）影劇版外頁之15乘20公分版。惟查，原告僅為
    上述音樂著作之專屬被授權人，業據原告陳明，因認並無名
    譽受損之情事，核無登報恢復名譽之必要，原告上開主張，
    洵屬無據，不應准許。
八、從而，原告依著作權法第88條規定，請求被告甲○○給付
    25,000元，及自附帶民事訴訟起訴狀繕本送達翌日即95年9
    月22日起，至清償日止，按年息5%計算之法定利息，暨請求
    被告乙○○給付20,000元，及自附帶民事訴訟起訴狀繕本送
    達翌日即95年10月4 日起，至清償日止，按年息5%計算之法
    定利息，均為有理由，應予准許；逾此部份之請求為無理由
    ，應予駁回。又本件原告勝訴部分，屬所命被告給付之金額
    未逾50萬元之判決，爰依民事訴訟法第389 條第1 項第5 款
    規定，依職權宣告假執行。被告甲○○聲請供擔保免為假執
    行，核無不合，酌相相當之金額准許之。被告乙○○部分，
    則依職權諭知供擔保免為假執行之金額。至於原告敗訴部分
    ，其假執行之聲請，失所依附，併予駁回。
九、本件事證已臻明確，兩造其餘攻擊防禦方法及所提之證據，
    經審酌後認於本判決結果不生影響，爰不一一論述，附此敘
    明。
十、結論：本件原告之訴，為一部有理由，一部無理由，依民事
    訴訟法第385 條第1 項前段、第79條、第389 條第1 項第5
    款、第392 條第2 項，判決如主文。
中　　華　　民　　國　　96　　年　　3 　　月　　21　　日
                  民事第一庭    法　官  李世貴
以上正本係照原本作成。
如對本判決上訴，須於判決送達後20日內，向本院提出上訴狀，
上訴臺灣高等法院（應按他造人數提出繕本）。
中　　華　　民　　國　　96　　年　　3 　　月　　22　　日
      　　　　　　　　　　　　　書記官  蘇哲男
